臺灣屏東地方法院刑事判決
          111年度簡上字第133號
上  訴  人  臺灣屏東地方檢察署檢察官
被      告  鍾德明


上列上訴人因被告侵占案件，不服本院簡易庭111 年度簡字第34
9 號中華民國111 年8 月1 日第一審簡易判決（聲請簡易判決處
刑案號：111 年度偵字第105 號），提起上訴，本院管轄之第二
審合議庭判決如下：
    主  文
上訴駁回。
    事  實  及  理  由
一、本件事實、證據及理由，與本院第一審刑事簡易判決書（如
    附件）所載相同，茲引用之。
二、上訴人雖以被告未歸還被害人所有之現款新臺幣（下同）1 
    萬零5 百元，且將被害人之皮包、證件及信用卡丟棄在水溝
    中，造成被害人生活不便，又未獲任何賠償，原審僅量處被
    告罰金新臺幣1 萬元，仍屬過輕為由提起上訴。惟按關於刑
    之量定，係實體法上賦予法院得為自由裁量之事項，如果法
    院已斟酌刑法第57條各款所列情狀，而未逾越法定刑度，或
    濫用其權限，即不得任意指摘為違法（最高法院72年度台上
    字第6696號、75年度台上字第7033號判例意旨參照）。又在
    同一犯罪事實與情節，如別無其他加重或減輕之原因，下級
    審法院量定之刑，亦無過重或失輕之不當情形，則上級審法
    院對下級審法院之職權行使，原則上應予尊重（最高法院85
    年度台上字第2446號判決意旨參照）。
三、經查，本件原審量刑所依據之刑法第337 條規定，其法定刑
    為1 萬5 千元以下罰金。原審斟酌被告拾獲他人財物，因一
    時貪念，侵占入己，未尊重他人之財產權，自己守法觀念偏
    差，且尚未與被害人和解，亦未將侵占之財物返還被害人，
    惟念其坦承犯行，態度尚可，兼衡其犯罪動機、手段、智識
    程度及家庭經濟狀況等一切情狀，量處罰金1 萬元，並諭知
    以新臺幣1 千元折算1 日之易服勞役折算標準，經核並無不
    當，而其量處之刑，僅較該罪之最重法定刑低5 千元，量刑
    亦屬妥適。至於其侵占之皮夾及皮夾內屬被害人所有之現金
    1 萬零5 百元，仍應依原判決主文第二項之諭知，依法沒收
    或追徵其價額，被告並不因犯罪而保有侵占所得，依上開最
    高法院裁判意旨，本院就原審刑罰裁量權之行使，應予以尊
    重，檢察官指摘原審量刑過輕，為無理由，應予駁回。
據上論斷，應依刑事訴訟法第455 條之1 第3 項、第368 條、第
373 條，判決如主文。
本案由檢察官劉俊儀提起公訴，經檢察官潘國威到庭執行職務。
中　　華　　民　　國　　111 　年　　11　　月　 　3　　日
            　　　刑事第一庭  　審判長法  官  王以齊
                            　　　　  法  官  楊宗翰
                              　　　　法  官  吳品杰 
以上正本證明與原本無異。
不得上訴。　　　　　　　　　　　　　　　　　　　
中　　華　　民　　國　　111 　年　　11　　月　 　4　　日
                                      書記官  黃嘉慶

附件

臺灣屏東地方法院刑事簡易判決
111年度簡字第349號
聲　請　人　臺灣屏東地方檢察署檢察官
被　　　告　鍾德明　男　民國00年0月00日生
　　　　　　　　　　身分證統一編號：Z000000000號
　　　　　　　　　　住屏東縣○○鄉○○路000號
上列被告因侵占案件，經檢察官聲請以簡易判決處刑（111年度
偵字第105號），本院判決如下：
    主      文
鍾德明犯侵占遺失物罪，處罰金新臺幣壹萬元，如易服勞役，以
新臺幣壹仟元折算壹日。
未扣案之犯罪所得皮夾壹個及現金新臺幣壹萬零伍佰元，均沒收
之，如全部或一部不能沒收或不宜執行沒收時，追徵其價額。
    事實及理由
一、本院認定被告鍾德明之犯罪事實及證據，與檢察官聲請簡易
    判決處刑書之記載相同，茲引用之（如附件）。
二、核被告所為，係犯刑法第337條之侵占遺失物罪。爰審酌被
    告拾獲他人財物，竟因一時貪念，侵占入己，可見對他人財
    產權益之尊重及自己守法觀念均有偏差，所為實不足取，且
    尚未與被害人達成和解，亦未將侵占財物返還被害人；惟念
    其犯後坦承犯行，態度尚可，兼衡其犯罪之動機、手段、智
    識程度及家庭經濟狀況等一切情狀，量處如主文所示之刑，
    並諭知易服勞役之折算標準。
三、按犯罪所得屬於犯罪行為人者，沒收之，於全部或一部不能
    沒收或不宜執行沒收時，追徵其價額，刑法第38條之1第1項
    前段、第3項定有明文。查被告所撿拾被害人之皮夾1個及其
    內新臺幣10,500元，均係被告直接因實現本案侵占犯行所獲
    得之財產價值，自屬本案之犯罪所得，爰依刑法第38條之1
    第1項前段、第3項，宣告沒收之，如全部或一部不能沒收或
    不宜執行沒收時，追徵其價額。
四、依刑事訴訟法第449 條第1 項前段、第3 項、第454 條第2
    項、第450 條第1 項，逕以簡易判決處刑如主文。
五、如不服本件判決，得於判決書送達之日起20日內，以書狀敘
    述理由（須附繕本），向本庭提出上訴。
本案經檢察官劉俊儀聲請以簡易判決處刑。
中　　華　　民　　國　　111 　年　　8 　　月　　1 　　日
                      簡易庭    法  官  涂裕洪
以上正本證明與原本無異。
如不服本件判決，得於判決書送達之日起20日內，以書狀敘述理
由(須附繕本)，向本庭提出上訴。
中　　華　　民　　國　　111 　年　　8 　　月　　1 　　日
                                書記官  林祥玉
附錄本判決論罪科刑法條全文
刑法第337條：
意圖為自己或第三人不法之所有，而侵占遺失物、漂流物或其他
離本人所持有之物者，處1 萬5 千元以下罰金。
【附件】
臺灣屏東地方檢察署檢察官聲請簡易判決處刑書　
                                      111年度偵字第105號
　　被　　　告　鍾德明　

上列被告因侵占案件，業經偵查終結，認為宜以簡易判決處刑，
茲將犯罪事實及證據並所犯法條分敘如下：　
　　　　     犯罪事實
一、鍾德明因竊盜案件，經判處有期徒刑3月4次，復因殺人未遂
    案件經判處有期徒刑7年，定應執行刑為有期徒刑7年6月，
    經一部執行，於民國109年7月17日縮短刑期假釋出監，現仍
    在假釋期間。詎其仍不知悔改，意圖為自己不法之所有，基
    於侵占遺失物之犯意，於110年10月20日12時50分許，在屏
    東縣○○鎮○○路0○00號高山巖福德宮參拜，見他人在廟內桌上
    遺有錢包一只，錢包內有現款新臺幣1萬500元，竟據為己有
    ，錢包棄於附近水溝，現款供生活花費殆盡。嗣為警調閱監
    視器循線查獲。
二、案經邱永騰訴由屏東縣政府警察局恆春分局報告偵辦。
　　　　　　 證據並所犯法條
一、證據：
　　（一）被告鍾德明之自白，（二）被害人邱永騰之指訴，（
          三）證人張智媛之證詞，（四）監視錄影翻拍相片12
          張，在卷可資佐證，被告犯嫌已堪認定。
二、所犯法條：被告所為係犯刑法第337條侵占遺失物之罪嫌。
三、依刑事訴訟法第451條第1項聲請逕以簡易判決處刑。
　　此　　致
臺灣屏東地方法院

中　　華　　民　　國　 111　　年　　2 　　月　　9 　　日
                              檢察官　　劉俊儀　     
本件正本證明與原本無異
中　　華　　民　　國　 111　　年　　3　 　月　　4 　　日
                              書記官　　黃秀婷